# 请教陈版主关联交易及投资性房地产相关问题

提问人：han_jian_guang 时间：2013-12-01 22:52:54
1.关联交易问题：母子公司之间的交易算作关联交易，只是在对外提供合并报表时不披露。即不披露不等于不是 2.投资性房地产准则说企业只能采用一种方法进行后续计量，且公允价值计量不能转换为以成本进行后续计量，那么请问某公司以公允价值计量其投资性房地产，后续取得新的投资性房地产，但预计后续公允价值无法可靠计量，那该如何处理。 菜鸟问题，不吝赐教，谢谢

回答人：chenyiwei
1 、可以这样理解。 2 、《讲解 2010 》P61：在极少情况下，采用公允价值对投资性房地产进行后续计量的企业，有证据表明，当企业首次取得某项投资性房地产（或某项现有房地产在完成建造或开发活动或改变用途后首次成为投资性房地产）时，该投资性房地产的公允价值不能持续可靠取得的，应当对该投资性房地产采用成本模式计量直至处置，并且假设无残值。